【裁判字號】    90,交上易,954
【裁判日期】    900530
【裁判案由】    過失傷害
【裁判全文】
臺灣高等法院臺中分院刑事判決                    九十年度交上易字第九五四號
    上  訴  人  臺灣台中地方法院檢察署檢察官
    上  訴  人  乙○○
    即  被  告
右上訴人因被告過失傷害案件，不服台灣台中地方法院八十九年度交易字第五七八號
中華民國九十年二月二十二日第一審判決（起訴案號：台灣台中地方法院檢察署八十
九年度偵字第九五九二號），提起上訴，本院判決如左：
      主  文
原判決撤銷。
乙○○從事業務之人，因業務上之過失傷害人，處有期徒刑月，如易科罰金，以
佰元折算壹日。
    事      實
一、乙○○為計程車司機，係從事駕駛業務之人，於民國八十八年十二月五日晚上七
    時許，將其所駕駛敬華車行所有車牌號碼Ｖ九─八三七號之計程車，停放於台中
    市○○○路○段三二○號前路邊，原應注意停車向外開啟車門，應注意車輛，並
    讓其先行。且依當時情形，並非不能注意，竟疏於注意，突然打開左前車門。適
    有丙○○騎乘其所有車牌號碼ＹＤ─九一○號之重型機車由旁邊駛至，而撞上該
    計程車車門，致丙○○人車倒地，並受有左足踝瘀青血腫三X五公分、右肘瘀青?
    撣~三X三公分、右跟部紅色傷痕二X０．一公分之傷害。
二、按經被害人丙○○訴由臺灣臺中地方法院檢察署檢察官偵查起訴。
    理  由
一、上訴人即被告乙○○（下稱被告）對於右揭打開左前車門，致車門與告訴人丙○
    ○所騎機車互撞之事實坦承不諱。核與告訴人丙○○指訴之情節大致相符。並經
    證人即到場處理之警員蘇文炎於原審法院審理時證述無訛。並有警局繪製之交通
    事故現場圖、現場照片二張、機車受損照片四張，及行政院衛生署臺中醫院診斷
    證明書一紙可證，堪信為真實。查事發地點位於市區○道路兩邊商家眾多，霓虹
    招牌燈林立，有現場照片二張附卷可稽，是以其夜間視距應屬良好，被告對於後
    方來車當無不能注意之情事，足見被告開啟車門前並未注意觀察其後方有無來車
    ，並讓來車先行，以致肇事，其對於事故之發生確有過失。被告於八十九年七月
    五日檢察官訊問時供稱：「我當時將車停放路邊，車門剛將把手打開，車門未全
    開，對方即撞到了。」（見八十九年度偵字第九五九二卷第九、十頁）足證被告
    於開啟車門時，即為適時駛至之告訴人機車撞上，告訴人無從注意避兔。告訴人
    對於本件車禍之發生，並未與有過失。被告之過失行為與被害人受傷間顯具有相
    當因果關係。本件事證明確，被告犯行堪以認定。
二、被告平日以駕駛計程車為業，此經其陳明在卷，乃從事駕駛業務之人，則其於執
    行業務中肇事致人受傷，核犯刑法第二百八十四條第二項前段之業務過失傷害罪
    。原審對被告予以論罪科刑，固非無見，但告訴人對於本件車禍之發生，無法事
    先注意避免，並未與有過失。原審判決認告訴人與有過失，嫌有未洽。檢察官上
    訴意旨以被告未與告訴人和解，原審僅量處有期徒刑三月，並可易科罰金，量刑
    未當，指摘原審判決不當云云。被告上訴意旨則以僅告訴人有過失，伊無過失，
    指摘原審判決認事有誤，雖無理由，但原審判決既有上開瑕疵，自應由本院將之
    撤銷改判。爰審酌被告並無前科（有台灣高等法院被告全國前案紀錄表可稽），
    被告之過失程度，被害人所受傷勢尚非嚴重，及尚未與告訴人和解等一切情狀，
    量處如主文所示之刑，並諭知易科罰金之折算標準。
據上論斷，應依刑事訴訟法第三百六十九條第一前段、第三百六十四條、第二百九十
九條第一項前段，刑法第二百八十四條第二項前段、第四十一條第一項，罰金罰鍰提
高標準條例第一條前段、第二條，判決如主文。
本案經檢察官甲○○到庭執行職務。
中      華      民      國      九十     年       五      月    三十    日
                                  臺灣高等法院臺中分院刑事第九庭
                                        審判長法  官  陳  筱  珮
                                              法  官  康  應  龍
                                              法  官  趙  春  碧
右正本證明與原本無異。
不得上訴。
                                              書記官  陳  文  琴
中      華      民      國      九十     年       五      月    三十一  日
                                                                        Ｉ


司法院資訊處製作；財團法人民間司法改革基金會備份。
